宣示判決筆錄
原      告  台北富邦商業銀行股份有限公司

法定代理人  程耀輝  


被      告  陳素貞  


上列當事人間110年度中小字第1562號請求給付簽帳卡消費款事
件，於中華民國110年9月15日上午10時05分整在臺灣臺中地方法
院臺中簡易庭宣示判決，出席職員如下：
    法      官  林筱涵
    書  記  官  張峻偉
朗讀案由。
法官朗讀主文宣示判決如下：
    主    文
被告應給付原告新台幣捌萬參仟陸佰柒拾肆元，及如附表所示之
利息。
訴訟費用新臺幣壹仟元由被告負擔。
本判決得假執行。
    事實及理由之要領
一、原告主張：被告於民國93年9月16日與富邦銀行成立信用卡
    使用契約，依約被告得持卡於各特約商店記帳消費，惟應於
    當期繳款截止日前向原告全部清償，或以循環信用方式繳付
    最低應繳金額，逾期清償者，除喪失期限利益外，應另行給
    付原告按差別利率計算之利息等。嗣因銀行法第47條之1規
    定修正，信用卡週年利率不得超過15%，因此自104年9月1日
    起，信用週年利率超過15%部份減縮為15%。詎被告至102年1
    1月16日止，尚有新臺幣（下同）83,674元之消費簽帳款及
    如主文第一項所示之利息未支付。又台北銀行股份有限公司
    與富邦商業銀行股份有限公司於94年1月1日依銀行法及金融
    機構合併法規定正式合併，合併後存續法人為台北銀行，名
    稱變更為台北富邦商業銀行股份有限公司，並概括承受消滅
    法人富邦商業銀行股份有限公司之權利義務。為此，爰依信
    用卡契約之法律關係，提起本件訴訟，並聲明如主文第1項
    所示。
二、上開原告主張之事實，業據其提出銀行營業執照、信用卡申
    請書、約定條款、消費款明細資料、滯納費用款明細資料、
    滯納利息款明細資料，歷史交易大量明細資料為證。被告已
    於相當時期受合法之通知，而於言詞辯論期日不到場，亦未
    提出準備書狀爭執，本院依上開證據之調查結果，堪信原告
    所陳上情為真正，本院即採為判決之基礎。從而，原告依信
    用卡契約之法律關係，請求被告給付如主文第1項所示之金
    額，為有理由，應予准許。
三、訴訟費用負擔及假執行宣告之依據：民事訴訟法第78條、第
    436 條之19第1 項、第436 條之20。
　
民事訴訟法第436 條之24第2 項：
對於本判決之上訴，非以違背法令為理由，不得為之。
如對本判決上訴，須於判決送達後20日內向本院提出上訴狀，並
須表明原判決所違背之法令及其具體內容與依訴訟資料可認為原
判決有違背法令之具體事實之上訴理由（均須按他造當事人之人
數附繕本）
中　　華　　民　　國　　110 　年　　9 　　月　　15　　日
                  臺灣臺中地方法院臺中簡易庭
                                  法  官  林筱涵
                                  書記官  張峻偉
附表：
┌─────┬──────────────────┐
│  本金    │遲延利息之週年利率                  │
│（新臺幣）│                                    │
├─────┼──────────────────┤
│  9,252 元│自民國102年11月17日起至104年8月31日 │
│          │止，按週年利率18.73%                │
│          ├──────────────────┤
│          │自民國104年9月1日起至清償日止，按週│
│          │年利率15%                           │
├─────┼──────────────────┤
│69,686元  │ 自民國102年11月17日起至104年8月31日│
│          │止，按週年利率19.98%                │
│          ├──────────────────┤
│          │自民國104年9月1日起至清償日止，按週 │
│          │年利率15%                           │
└─────┴──────────────────┘ 
以上正本證明與原本無異。
中　　華　　民　　國　　110 　年　　9 　　月　　15　　日
                                  書記官  張峻偉